Minutes et répertoires du notaire Pierre LE ROUX, 22 novembre 1590 - 20 février 1630 (étude XX)
Archives nationales
- Minutes de Pierre LE ROUX, 22 novembre 1590 - 1647; MC/ET/XX/138 - MC/ET/XX/189
  - Minutes (inventaires après décès). 1615 - 1629, MC/ET/XX/179
    - Inventaire après décès de Marie Marcire, veuve en premières noces de Robert Baudin, cordonnier, femme de Claude Petit, cordonnier, valet de chambre du roi, demeurant rue de la Cordonnerie, dressé à la requête de celui-ci, agissant comme tuteur de Pierre et Marguerite Petit, ses enfants, en pré
      Documents du Minutier central concernant l'histoire de la musique (1600-1650), par Madeleine Jurgens, tome II [études XI à XX, 1900 actes], Paris, Archives nationales, 1974, p. 775 (instrument de recherche imprimé dématérialisé, certaines notices sont plus détaillées dans la version intégrale accessible en ligne par la rubrique 'Autres instruments de recherche', voir contexte dans le Plan d’orientation général - Notaires de Paris, guides thématiques du Minutier).
    - Inventaire après décès de feu Jean Chapellain, l'aîné, seigneur de Billy et de Boninville, naguère notaire au Châtelet, demeurant Pointe et Paroisse Saint-Eustache, à la requête de ses héritiers, dont Jean Chapellain, le jeune, son fils, notaire au Châtelet., 29 octobre 1624; MC/ET/XX/179
      inventaire après décès; Pointe-Saint-Eustache (carrefour de la); Chapellain, Jean I; Chapellain, Jean II; notaire
    - Inventaire après décès de Pierre Cordier, procureur au Châtelet de Paris, et Geneviève du Vivier, rue Saint-Martin., 10 mars 1626; MC/ET/XX/179
      Georges Wildenstein, Le goût pour la peinture dans la bourgeoisie parisienne au début du règne de Louis XIII, d'après des inventaires après décès...[705 actes], Gazette des Beaux-Arts, Paris, 1959, p.83 (voir contexte dans le Plan d’orientation général - Notaires de Paris, guides thématiques du Minutier).
      inventaire après décès; Saint-Martin (rue); Cordier, Pierre; Vivier, Geneviève du; procureur de justice (Ancien Régime)
    - Inventaire après décès de Marguerite Cornu, à la requête de Nicolas Sevestre, naguère notaire au Châtelet, demeurant rue Saint-Martin., 29 mai 1627; MC/ET/XX/179
      Date de création de la notice: 2006
      inventaire après décès; Saint-Martin (rue); Cornu, Marguerite; Sevestre, Nicolas (15..-1630); notaire
    - Inventaire après décès de Thomas Collichon, marchand apothicaire, rue Aufèvre., 28 avril 1628; MC/ET/XX/179
      Georges Wildenstein, Le goût pour la peinture dans la bourgeoisie parisienne au début du règne de Louis XIII, d'après des inventaires après décès...[705 actes], Gazette des Beaux-Arts, Paris, 1959, p.84 (voir contexte dans le Plan d’orientation général - Notaires de Paris, guides thématiques du Minutier).
      inventaire après décès; Fèves (rue aux); Collichon, Thomas; pharmacien
    - Inventaire après décès de François Lambertot, marchand mercier privilégié suivant la cour., 10 octobre 1628; MC/ET/XX/179
      inventaire après décès; Lambertot, François; commerçant
    - Inventaire après décès d'Olive Rue, femme de Denis Rouget, rue Montmartre., 20 janvier 1629; MC/ET/XX/179
      inventaire après décès; Montmartre (rue); Rue, Olive; Rouget, Denis
    - LA VALLÉE (Marin de) juré du Roi, es oeuvres de maçonnerie demeurant rue de Bourbon. § Inventaire après décès d'Olive Rue, femme de Denis Rouget rue Montmartre, 20 janvier 1629; MC/ET/XX/179
      inventaire; La Vallée, Marin de
    - Inventaire après décès de Jean Duret, conseiller, médecin ordinaire du roi, rue Thibault-aux-Dés., 10 septembre 1629; MC/ET/XX/179
      [Bibliothèque médicale].
      Georges Wildenstein, Le goût pour la peinture dans la bourgeoisie parisienne au début du règne de Louis XIII, d'après des inventaires après décès...[705 actes], Gazette des Beaux-Arts, Paris, 1959, p.85 (voir contexte dans le Plan d’orientation général - Notaires de Paris, guides thématiques du Minutier).
      inventaire après décès; Thibault-aux-Dés (rue); Duret, Jean; médecin
  - Minutes (inventaires après décès). 1626 - 1628, MC/ET/XX/180
    - Inventaire après décès d'Anne Thoireau, femme d'Ancelot Duingue, maître joueur d'instruments, demeurant rue Coquillière, dressé à la requête de celui-ci, agissant comme tuteur de Marie Duingue, sa fille., 28 janvier 1628; MC/ET/XX/180
      6 feuillets. - Fol. 2: meubles, 157 livres; fol. 3: habits, 36 livres; fol. 3 v°: linge, 23 livres; fol. 4: instruments de musique, 74 livres; armes, 15 livres; fol. 4 v°: dettes passives, 2.941 livres.
      Instruments de musique:
      'Item, une basse-conte de viollons de Lorraine, garny de son estuy, prisé... 30 l.
      'Item, un dessus de viollons de Lorraine, prisé... 5 l.
      'Item, une poche de viollon, prisé... 20 s.
      'Item, ung basson de Flandes du gros ton, prisé... 8 l.
      'Item, une haulte conte de cornet d'Angleterre, prisé... 30 s.
      'Item, une basse de gros hautbois, garny de son estuy, prisé... 18 l.
      'Item, une mandolle, prisé... 20 s.
      COTE unique: vente par Elisabeth Le Conte, femme de Claude Hardy, bourgeois de Paris, à Ancelot Duingue et Anne Thoireau, d'une maison sise rue Pagevin, moyennant 85 livres de rente annuelle, devant Claude Huart et Pierre Leroux, le 24 avril 1627.
      Documents du Minutier central concernant l'histoire de la musique (1600-1650), par Madeleine Jurgens, tome II [études XI à XX, 1900 actes], Paris, Archives nationales, 1974, p. 532 (instrument de recherche imprimé dématérialisé, certaines notices sont plus détaillées dans la version intégrale accessible en ligne par la rubrique 'Autres instruments de recherche', voir contexte dans le Plan d’orientation général - Notaires de Paris, guides thématiques du Minutier).
    - Inventaire après décès de Nicolas Guyot, procureur au Châtelet, rue de la Grande-Truanderie., 12 avril 1628; MC/ET/XX/180
      inventaire après décès; Grande-Truanderie (rue de la); Guyot, Nicolas; procureur de justice (Ancien Régime)
  - Brevets. 1600 - 1628, MC/ET/XX/181
    brevet notarié
    - VERTON (Pierre de) notaire et secrétaire du roi de N.D. § Inventaire, 9 septembre 1626; MC/ET/XX/181
      inventaire; Verton, Pierre de
  - Brevets. 1615 - 1624, MC/ET/XX/182
  - Brevets. 1619 - 1627, MC/ET/XX/183
    - Obligation de Jean Pol-Canasse, sculpteur du roi en bas-relief, et ses enfants Charles Pol et Jean-Antoine Pol [signé Jean-Anthoine Paul], envers Pierre Garnier, marchand mercier grossier, tous demeurant rue Coquillière, pour les 176 l. des loyers arriérés d'une chambre garnie qu'ils occupent encore, à raison de 15 l. par mois. Garnier détient en gage un Agnus Dei en or qu'il rendra lorsqu'il sera payé., 2 mars 1627; MC/ET/XX/183
      Documents du Minutier central concernant les peintres, sculpteurs et graveurs au XVIIe siècle (1600-1650), par Marie-Antoinette Fleury et Martine Constans, tome II [études XI à XX, 2445 actes], Paris, Archives nationales, 2010, notice n°1728 (instrument de recherche imprimé dématérialisé, certaines notices sont plus détaillées dans la version intégrale accessible en ligne par la rubrique 'Autres instruments de recherche', voir contexte dans le Plan d’orientation général - Notaires de Paris, guides thématiques du Minutier).
    - Obligation par Innocent Masson, maître apothicaire à Nonancourt, et Jean de Blondeau, trompette ordinaire du comte de Soissons, demeurant en son hôtel, à Adrien Des Rocques, marchand épicier, de la somme de 120 livres pour achat de marchandises., 18 mai 1627; MC/ET/XX/183
      Documents du Minutier central concernant l'histoire de la musique (1600-1650), par Madeleine Jurgens, tome II [études XI à XX, 1900 actes], Paris, Archives nationales, 1974, p. 325 (instrument de recherche imprimé dématérialisé, certaines notices sont plus détaillées dans la version intégrale accessible en ligne par la rubrique 'Autres instruments de recherche', voir contexte dans le Plan d’orientation général - Notaires de Paris, guides thématiques du Minutier).
  - Brevets. 1621 - 1625, MC/ET/XX/184
    - Obligation par Isaac Jouan, maître peintre, demeurant rue Saint-Martin, paroisse Saint-Jacques-de-la-Boucherie, cautionné par François Hudebert, maître tourneur en bois, demeurant rue Montmartre, envers Adrien Desroques, marchand épicier, demeurant rue Comtesse-d'Artois, pour 109 l. payables dans les deux mois, dues à Desroques pour vente de marchandises de l'état de peintre., 4 juillet 1625; MC/ET/XX/184
      Documents du Minutier central concernant les peintres, sculpteurs et graveurs au XVIIe siècle (1600-1650), par Marie-Antoinette Fleury et Martine Constans, tome II [études XI à XX, 2445 actes], Paris, Archives nationales, 2010, notice n°1146 (instrument de recherche imprimé dématérialisé, certaines notices sont plus détaillées dans la version intégrale accessible en ligne par la rubrique 'Autres instruments de recherche', voir contexte dans le Plan d’orientation général - Notaires de Paris, guides thématiques du Minutier).
    - IRLANDE Jacques TALBOT prêtre Irlandais demeurant ordinairement en la ville de KILKENNY aud. pays § Obligation par Jacques TALBOT de la somme de 403 livres envers Faron de LAISTRE, maître brodeur à Paris, auquel il laisse en nantissement différents parements d'église, dont mémoire est dressé (joint). A la suite: quittance dud. de LAISTRE de la somme de 403 livres, du 31 décembre 1648., 10 juillet 1648; MC/ET/XX/184
      obligation; quittance
  - Brevets. 1621 - 1629, MC/ET/XX/185
    - Obligation par Catherine Peaudeloup, veuve de Sébastien Maillard, marchand pourpointier, et par Jacques Maillard, bourgeois de Paris, son fils, demeurant rue de la Pourpointerie, à Jean Hutin, demeurant rue Montorgueil, de la somme de 400 livres., 8 juin 1628; MC/ET/XX/185
      Documents du Minutier central concernant l'histoire de la musique (1600-1650), par Madeleine Jurgens, tome II [études XI à XX, 1900 actes], Paris, Archives nationales, 1974, p. 262 (instrument de recherche imprimé dématérialisé, certaines notices sont plus détaillées dans la version intégrale accessible en ligne par la rubrique 'Autres instruments de recherche', voir contexte dans le Plan d’orientation général - Notaires de Paris, guides thématiques du Minutier).
  - 1618 à 1647: comptes du receveur de Noisy pour Marly-le-Châtel, Bailly et Noisy, rendus à l'Archevêque de Paris. 1618 - 1647, MC/ET/XX/186
  - Minutes concernant l'archevêché de Paris (terrier). 1618 - 1629, MC/ET/XX/187
    Evêché, puis archevêché de Paris, déclaration des propriétaires d'immeubles situé dans sa censive, 1618, 1621 à 1623 et 1629, on a rayé ' Illustrissime cardinal de Retz ' et substitué ' l'archevesque de Paris '.
    terrier
    - Titre-nouvel par lequel Denis Dangereux, bourgeois de Paris, demeurant rue Comtesse-d'Artois, se reconnaît propriétaire d'une maison sise en cette rue, à l'enseigne de l'Écu de France, comportant trois corps d'hôtel, en la censive de l'évêque de Paris., 4 janvier 1622; MC/ET/XX/187
      Documents du Minutier central concernant l'histoire de la musique (1600-1650), par Madeleine Jurgens, tome II [études XI à XX, 1900 actes], Paris, Archives nationales, 1974, p. 512 (instrument de recherche imprimé dématérialisé, certaines notices sont plus détaillées dans la version intégrale accessible en ligne par la rubrique 'Autres instruments de recherche', voir contexte dans le Plan d’orientation général - Notaires de Paris, guides thématiques du Minutier).
    - Titre-nouvel par lequel François de La Haye, bourgeois de Paris, agissant au nom de Jeanne Chabanceau sa femme, et comme tuteur de son beau-frère, Pierre Chabanceau, fils de défunts Pierre Chabanceau et Jeanne Driet, se reconnaît propriétaire d'une maison sise rue de Grenelle, contenant un corps de logis, en la censive de l'évêché de Paris., 11 février 1622; MC/ET/XX/187
      Documents du Minutier central concernant l'histoire de la musique (1600-1650), par Madeleine Jurgens, tome II [études XI à XX, 1900 actes], Paris, Archives nationales, 1974, p. 272 (instrument de recherche imprimé dématérialisé, certaines notices sont plus détaillées dans la version intégrale accessible en ligne par la rubrique 'Autres instruments de recherche', voir contexte dans le Plan d’orientation général - Notaires de Paris, guides thématiques du Minutier).
    - Titre-nouvel par lequel Mangin Thouvenin, maître tailleur d'habits, bourgeois de Paris, demeurant rue du Coq, se reconnaît propriétaire d'une maison, sise en cette rue à l'enseigne du Cygne, tenant d'une part au sieur Oultrebon, musicien de la musique du roi, et d'autre part à la veuve Callabre, en la censive de l'évêque de Paris., 14 avril 1622; MC/ET/XX/187
      Documents du Minutier central concernant l'histoire de la musique (1600-1650), par Madeleine Jurgens, tome II [études XI à XX, 1900 actes], Paris, Archives nationales, 1974, p. 170 (instrument de recherche imprimé dématérialisé, certaines notices sont plus détaillées dans la version intégrale accessible en ligne par la rubrique 'Autres instruments de recherche', voir contexte dans le Plan d’orientation général - Notaires de Paris, guides thématiques du Minutier).
    - Titre-nouvel par lequel Antoine Oultrebon, agissant en son nom et comme tuteur des enfants nés de son mariage avec Jacqueline de La Croix, se reconnaît propriétaire d'une maison sise rue du Coq, à l'enseigne du Petit Écu, tenant d'une part au sieur Barangues, et d'autre à Mangin Thouvenin, acquise par lui de Silvestre Le Normant, conseiller du roi et maître des requêtes ordinaire de son hôtel, et d'Adrienne Lhermitte, sa femme, par contrat sous seing privé du 23 avril 1616, en la censive de l'évêché de Paris., 23 avril 1622; MC/ET/XX/187
      Documents du Minutier central concernant l'histoire de la musique (1600-1650), par Madeleine Jurgens, tome II [études XI à XX, 1900 actes], Paris, Archives nationales, 1974, p. 171 (instrument de recherche imprimé dématérialisé, certaines notices sont plus détaillées dans la version intégrale accessible en ligne par la rubrique 'Autres instruments de recherche', voir contexte dans le Plan d’orientation général - Notaires de Paris, guides thématiques du Minutier).
    - Titre nouvel par Louis Bobrun, maître peintre, demeurant rue Saint-Honoré, pour la maison, rue Saint-Germain- l'Auxerrois, au coin de la rue Thibaut-aux-Dés, qu'il a acquise le 6 juin 1619. Dans la censive du cardinal de Retz, à cause de l'évêché de Paris, elle est chargée de 12 d. de cens payables à la Saint-Rémi., 29 avril 1622; MC/ET/XX/187
      Documents du Minutier central concernant les peintres, sculpteurs et graveurs au XVIIe siècle (1600-1650), par Marie-Antoinette Fleury et Martine Constans, tome II [études XI à XX, 2445 actes], Paris, Archives nationales, 2010, notice n°256 (instrument de recherche imprimé dématérialisé, certaines notices sont plus détaillées dans la version intégrale accessible en ligne par la rubrique 'Autres instruments de recherche', voir contexte dans le Plan d’orientation général - Notaires de Paris, guides thématiques du Minutier).
  - Minutes concernant l'évêché de Paris (terrier). 1620 - 1627, MC/ET/XX/188
    Déclarations pour l'Evêché de Paris.
    - Déclaration au terrier de l'archevêché de Paris de Nicolas Jolly, notaire, pour une maison à l'enseigne du Cheval Blanc, sise rue des déchargeurs, 10 mai 1622; MC/ET/XX/188
      déclaration féodale; Déchargeurs (rue des); Jolly, Nicolas; notaire
    - Titre nouvel par lequel Nicolas Regnault, 'estant de la musique de la chapelle de la reine', se reconnaît propriétaire d'une maison sise hors la porte Saint-Honoré, située en la censive de l'archevêque de Paris., 6 mars 1623; MC/ET/XX/188
      Regnault, Nicolas
  - Minutes concernant l'évêché de Paris (terrier). 1621 - 1627, MC/ET/XX/189
    1621 à 1622, 1627: déclarations pour l'Evêché de Paris.
    - Déclaration au terrier de l'évêché de Paris par Thomas Thourin, demeurant sur le rempart entre les portes Saint-Honoré et Montmartre, et Claude Gillot, marchand fripier, tant en son nom et celui de sa femme, Jeanne Thourin, que comme tuteur des enfants de Thomas Thourin et feue Jeanne Boulanger, demeurant rue de la Tonnellerie, pour une maison dans la rue descendant du rempart et allant à la rue Baillif, chargée de 4 d. de cens envers le cardinal de Retz, évêque de Paris, payables à la Saint-Rémi., 9 février 1620; MC/ET/XX/189
      Documents du Minutier central concernant les peintres, sculpteurs et graveurs au XVIIe siècle (1600-1650), par Marie-Antoinette Fleury et Martine Constans, tome II [études XI à XX, 2445 actes], Paris, Archives nationales, 2010, notice n°2088 (instrument de recherche imprimé dématérialisé, certaines notices sont plus détaillées dans la version intégrale accessible en ligne par la rubrique 'Autres instruments de recherche', voir contexte dans le Plan d’orientation général - Notaires de Paris, guides thématiques du Minutier).
    - Déclaration de Thomas Thourin, sculpteur, et Claude Gillot, marchand fripier, en son nom et celui de sa femme, Jeanne Thourin, et comme tuteur des enfants de Thomas Thourin et feue Jeanne Boullanger, demeurant rue de la Tonnellerie, disant être propriétaires d'une maison dans la rue descendant du rempart, chargée de 4 d. de cens envers l'évêque de Paris., 9 février 1622; MC/ET/XX/189
      Documents du Minutier central concernant les peintres, sculpteurs et graveurs au XVIIe siècle (1600-1650), par Marie-Antoinette Fleury et Martine Constans, tome II [études XI à XX, 2445 actes], Paris, Archives nationales, 2010, notice n°2097 (instrument de recherche imprimé dématérialisé, certaines notices sont plus détaillées dans la version intégrale accessible en ligne par la rubrique 'Autres instruments de recherche', voir contexte dans le Plan d’orientation général - Notaires de Paris, guides thématiques du Minutier).
    - Titre-nouvel par lequel Henri de Bailly, valet de chambre ordinaire du roi, demeurant rue Balifre, déclare être, au moyen du bail à longues années à lui fait par les prévôt et échevins de la ville de Paris le 1er juin 1615, propriétaire d'une place de 13 toises et demie de long sur 3 toises et demie de profondeur, sise sur la pente du rempart, rue Balifre, sur laquelle est bâtie une maison, tenant au sieur Lambert d'une part, et d'autre à Claude Balifre, maître de la musique du roi, et située en la censive de l'évêque de Paris., 10 février 1622; MC/ET/XX/189
      Documents du Minutier central concernant l'histoire de la musique (1600-1650), par Madeleine Jurgens, tome II [études XI à XX, 1900 actes], Paris, Archives nationales, 1974, p. 125 (instrument de recherche imprimé dématérialisé, certaines notices sont plus détaillées dans la version intégrale accessible en ligne par la rubrique 'Autres instruments de recherche', voir contexte dans le Plan d’orientation général - Notaires de Paris, guides thématiques du Minutier).
    - Titre-nouvel par lequel Claude Balifre, maître de la musique de la chambre du roi, demeurant rue Balifre, déclare qu'il est propriétaire d'une maison sise rue des Petits-Champs, contenant deux corps de logis et, au moyen d'un bail à longues années à lui fait par les prévôt et échevins de la ville, d'une place de 10 toises de long sur 3 toises et demie de profondeur, sise rue Balifre, tenant d'une part à M. Bailly et d'autre à Mathias Balifre, son fils, et située en la censive de l'évêché de Paris., 10 février 1622; MC/ET/XX/189
      Documents du Minutier central concernant l'histoire de la musique (1600-1650), par Madeleine Jurgens, tome II [études XI à XX, 1900 actes], Paris, Archives nationales, 1974, p. 148 (instrument de recherche imprimé dématérialisé, certaines notices sont plus détaillées dans la version intégrale accessible en ligne par la rubrique 'Autres instruments de recherche', voir contexte dans le Plan d’orientation général - Notaires de Paris, guides thématiques du Minutier).
    - Titre-nouvel par lequel Mathias Balifre, chantre de la chapelle et chambre du roi, demeurant rue Balifre, déclare être au moyen du bail à longues années fait par la ville de Paris à Antoine Oultrebon, chantre de la chapelle du roi, dont il a les droits par transport du 15 mars 1617, propriétaire d'une place de 9 toises de long sur 6 et demie de profondeur sise sur le rempart sous le moulin des Petits-Champs, sur laquelle est construite une maison tenant d'une part à M. Chastrat et d'autre à Claude Balifre son père, en la censive du cardinal de Retz, évêque de Paris., 10 février 1622; MC/ET/XX/189